---
title: "Demonstração de KD-Tree Reutilizável"
output: html_notebook
author: "Dan S. Reznik <dreznik@gmail.com>"
date: "25/11/2017"
---

A kd-tree é uma estrutura de dados para rápida identificação de nearest neighbors (NNs). Dados N pontos, a árvore é criada uma vez em O(n log(n)). Cada novo ponto apresentado resulta numa busca de O(log(n)) para seus NNs o que é radicalmente mais rápido q uma busca linear quando N >> 1. Aqui usaremos o pacote "nabor" que permite q uma kd-tree seja gerada e depois reutilizada.

Carrega os pacotes necessários.

```{r}
suppressPackageStartupMessages(library(tidyverse))
library(stringr)
library(magrittr)
library(nabor)
```

Cria uma núvem de 100 pontos aleatórios e desenha-os

```{r}
ptsN<-100
maxL<-.5
myPts <- data_frame(x=runif(ptsN,-maxL,maxL),
                    y=runif(ptsN,-maxL,maxL))
ggplot(myPts,aes(x=x,y=y))+ geom_point() + coord_fixed()
```

Cria KD-tree "once and for all"

```{r}
tree <- WKNNF(as.matrix(myPts))
```

Cria data frame com query points (N=2)

```{r}
qs <- data_frame(x=c(0.25,-.25),y=c(0.25,-.25))
```

Query a kd-tree para retornar os k vizinhos mais próximos a cada query point.

```{r}
treeQs <- tree$query(as.matrix(qs), k=5, eps=0)
```

Converte estrutura de saída da query num data_frame narrow para uso pelo ggplot.

```{r}
query_to_df <- function(pts,treeQs) {
  ids <- t(treeQs$nn.idx) %>%
    as_tibble() %>%
    rownames_to_column("neigh") %>%
    gather(queryId,nnId,starts_with("V")) %>%
    mutate(queryId=as.integer(str_sub(queryId,start=2)),
           x=pts$x[nnId],y=pts$y[nnId])
  
  ds <- t(treeQs$nn.dists) %>%
    as_tibble() %>%
    rownames_to_column("neigh") %>%
    gather(queryId,dist,starts_with("V")) %>%
    select(dist)
  
  bind_cols(ids,ds)
}
```

Mostra resultados num data frame

```{r}
qs_df <- query_to_df(myPts,treeQs) %T>% print
```

Reutiliza a tree para um outro ponto

```{r}
qs2<-data_frame(x=-.25,y=.25)
qs_df2 <- query_to_df(myPts, tree$query(as.matrix(qs2), k=10, eps=0))
```

Plota em cinza os pontos na kd-tree, em vermelho os query points da primeira query, e em azul os nearest neighbors, em verde os query points (e seus neighbors) da segunda query

```{r}
ggplot(myPts,aes(x=x,y=y)) +
  geom_point(size=I(1),color="grey") +
  geom_point(data=qs,mapping=aes(x,y),color="red",size=3) +
  geom_point(data=qs2,mapping=aes(x,y),color="#00ff00",size=3) +
  geom_point(data=qs_df%>%bind_rows(qs_df2),mapping=aes(x,y),color="blue",size=3) +
  geom_segment(data=qs_df,mapping=aes(x=qs$x[queryId],y=qs$y[queryId],xend=x,yend=y)) +
  geom_segment(data=qs_df2,mapping=aes(x=qs2$x[queryId],y=qs2$y[queryId],xend=x,yend=y)) +
  coord_fixed() +
  theme_bw()
```

Abraços e boa sorte!

--Dan